zh-TW: 牙刷頭尺寸: 小巧; 全尺寸; 大; 中等; 小; 其他
nl: Grootte tandenborstelhoofd: Compact; Volledige grootte; Groot; Medium; Klein; Andere
fr: Taille de tête de brosse à dents: Compact; Taille réelle; Grande; Moyen; Petite; Autre
hr-HR: Veličina glave četkice za zube: Kompaktni; Puna veličina; Velika; Polusuho; Mala; Ostalo
el: Μέγεθος κεφαλής οδοντόβουρτσας: Μικρών διαστάσεων; Πλήρους μεγέθους; Μεγάλη; Μέση; Μικρός; Άλλο
en: Toothbrush head size: Compact; Full size; Large; Medium; Small; Other
fi: Hammasharjan pään koko: Kompakti; Täysikokoinen; Suuri; Keskimääräinen; Pieni; Muu
cs: Velikost hlavice zubního kartáčku: Kompaktní; Plná velikost; Velká; Střední; Malá; Jiné
da: Tandbørstehovedstørrelse: Kompakt; Fuld størrelse; Stor; Medium; Lille; Andet
pt-PT: Tamanho da cabeça da escova de dentes: Compacto; Tamanho completo; Grande; Moagem média; Pequeno; Outro
pt-BR: Tamanho da cabeça da escova de dentes: Compacto; Tamanho real; Grande; Médio; Pequena; Outro
ko: 칫솔모 헤드 크기: 콤팩트; 풀사이즈; 라지; 중간; 스몰; 기타
ru: Размер головки зубной щетки: Компактная; Полноразмерный; Большой; Средний; Маленький; Другой
tr: Diş fırçası başlık boyutu: Kompakt; Tam boyutlu; Büyük; Orta; Küçük; Diğer
sv: Tandborsthuvudstorlek: Kompakt; Fullstorlek; Stor; Medium; Liten; Övrigt
nb: Tannbørstehodestørrelse: Kompakt; Full størrelse; Stor; Middels; Liten; Annet
ro-RO: Mărime cap periuță de dinți: Compactă; Dimensiune completă; Mare; Medie; Mcă; Altele
sl-SI: Velikost glave zobne ščetke: Kompaktno; Polna velikost; Velika; Medij; Majhna; Drugo
vi: Kích cỡ đầu bàn chải đánh răng: Nhỏ gọn; Cỡ chuẩn; Lớn; Vừa; Nhỏ; Khác
bg-BG: Размер на главата на четката за зъби: Компактен; Пълен размер; Голяма; Средна; Малка; Други
hu: Fogkefefej mérete: Kompakt; Teljes méret; Nagy; Közepes; Kicsi; Egyéb
th: ขนาดหัวแปรงสีฟัน: แบบกะทัดรัด; ขนาดมาตรฐาน; ใหญ่; ปานกลาง; เล็ก; อื่นๆ
lt-LT: Dantų šepetėlio galvutės dydis: Kompaktiška; Įprasto dydžio; Didelis; Vidutinis; Mažas; Kita
pl: Rozmiar główki szczoteczki do zębów: Kompaktowy; Pełnowymiarowy; Duży; Średni; Mała; Inne
de: Zahnbürstenkopfgröße: Kompakt; Volle Größe; Groß; Mittel; Klein; Sonstiges
zh-CN: 牙刷头尺寸: 压缩式; 全尺寸; 大; 中度; 小; 其他
ja: 歯ブラシヘッドサイズ: コンパクト; フルサイズ; 大; 中挽き; 小; その他
es: Tamaño del cabezal del cepillo de dientes: Compacto; Tamaño completo; Grande; Medio; Pequeño; Otros
it: Taglia della testina dello spazzolino: Compatta; Dimensione piena; Large; Medio; Small; Altro
sk-SK: Veľkosť hlavice zubnej kefky: Kompaktný; Plná veľkosť; Veľký; Stredný; Malý; Iné